【裁判字號】    95,訴,1170
【裁判日期】    950922
【裁判案由】    違反毒品危害防制條例
【裁判全文】
臺灣臺南地方法院刑事判決               95年度訴字第1170號
公  訴  人  臺灣臺南地方法院檢察署檢察官
被      告  乙○○
上列被告因毒品危害防制條例案件，經檢察官提起公訴（95年度
毒偵字第1714號），本院合議庭裁定由受命法官獨任進行簡式審
判，判決如下：
    主  文
乙○○施用第一級毒品，累犯，處有期徒刑壹年。
    事  實
一、乙○○前於民國九十四年間因詐欺案件，經本院判處有期徒
    刑二月確定，並於九十四年七月十六日執行完畢（就本件構
    成累犯）；且曾因施用毒品案件，經本院裁定令入勒戒處所
    觀察勒戒後，認為無繼續施用毒品傾向，於九十四年十月五
    日觀察勒戒執行完畢釋放，並經臺灣臺南地方法院檢察署檢
    察官以九十四年度核退毒偵字第二四號不起訴處分確定。詎
    乙○○猶不知悔改，復於觀察勒戒執行完畢後五年內，基於
    施用第一級毒品海洛因之犯意，自九十五年一月下旬某日起
    至九十五年四月二十八日上午十一時許止，約每日一或二次
    ，在其位於臺南縣新市鄉大社村七百七十八號之住處內，反
    覆延續以針筒注射方式施用第一級毒品海洛因多次。嗣於九
    十五年四月二十八日為警查獲，並經警採尿送驗而查悉上情
    。
二、案經臺南縣警察局善化分局報告臺灣臺南地方法院檢察署檢
    察官偵查起訴。
    理  由
一、本件係經被告乙○○於本院審理時當庭表示認罪，而以簡式
    審判程序加以審理，有本院九十五年九月八日審判筆錄附卷
    足憑，則依據刑事訴訟法第二百七十三條之二、同法第一百
    五十九條第二項之規定，不適用傳聞法則有關限制證據能力
    之相關規定，合先敘明。
二、查前揭犯罪事實，業據被告乙○○於警詢、偵訊及本院審理
    時均坦承不諱；為警採集之尿液檢體（編號０２５），送驗
    結果分別呈鴉片類毒品可待因及嗎啡陽性反應，此有長榮大
    學毒物研究中心於九十五年五月十七日作成之確認報告（參
    見警卷第五頁）及臺南縣警察局善化分局偵辦「毒品危害防
    制條例」案犯嫌尿液送驗編號暨年籍對照表（參見警卷第六
    頁）各一紙在卷可參，與被告之自白互核相符，堪以採信。
    。又被告前因施用毒品案件，有事實欄所示之觀察、勒戒紀
    錄，有臺灣高等法院被告前案紀錄表一份在卷為憑。被告於
    前案觀察勒戒執行完畢後，五年內再犯本施用毒品罪之犯行
    甚為明確。綜上所查，本件事證明確，被告犯行堪以認定，
    應依法論處。
三、論罪科刑：
  (一)新舊法比較：按行為後法律有變更者，適用行為時之法律。
    但行為後之法律有利於行為人者，適用最有利於行為人之法
    律，刑法第二條第一項定有明文。查被告乙○○行為後，刑
    法有關連續犯、累犯之規定業經修正公布，並於九十五年七
    月一日生效施行。上揭規定因新舊法規定不同，利與不利之
    情形互見，均屬足以影響刑罰權判斷之法律變更，自有就新
    舊法規定比較之必要，以決定適用最有利於行為人之法律，
    詳如下述。
  (二)按海洛因依毒品危害防制條例第二條第二項第一款規定屬第
    一級毒品，被告乙○○施用之，核其所為，係犯同條例第十
    條第一項之施用第一級毒品罪，其持有第一級毒品海洛因為
    施用第一級毒品海洛因之階段行為，不另論罪。
  (三)被告乙○○施用第一級毒品海洛因之行為，其先後多次犯行
    ，時間緊密，犯罪構成要件相同，顯係基於概括犯意而為，
    如依修正前刑法第五十六條之規定為連續犯，應論以一罪即
    連續施用第一級毒品罪，並加重其刑至二分之一。惟按連續
    犯本質原屬數罪，於連續犯之規定廢除後，對於先前實務上
    以連續犯予以處理之案件，應視具體個案，除認為合乎接續
    犯或包括的一罪之情形外，應認為係數罪併罰（最高法院九
    十五年度臺上字第四一一二號判決參照）。查被告甫於九十
    四年十月五日因觀察勒戒執行完畢釋放，復無法自拔，再度
    自九十五年一月下旬某日起至九十五年四月二十八日上午十
    一時許止，約每日一或二次，反覆延續其位於臺南縣新市鄉
    大社村七百七十八號之住處內，以針筒注射方式施用第一級
    毒品海洛因多次，參照被告施用第一級毒品海洛因之時間、
    地點及動機，顯見被告確係有施用毒品之犯罪倚賴性，其施
    用第一級毒品海洛因，乃係基於概括之犯意，而於密切之時
    、地反覆延續實行施用第一級毒品之犯罪，依社會一般客觀
    上之觀察，屬於病態性犯罪，自應論以包括之一罪，較為合
    理適當。茲比較適用新舊法之結果後，因新法毋需再依連續
    犯加重其刑，當以新法對於被告較為有利。
  (四)又被告乙○○前因詐欺案件，經本院判處有期徒刑二月確定
    ，並於九十四年七月十六日執行完畢，有臺灣高等法院被告
    全國前案紀錄表一份足按。被告受有期徒刑執行完畢，五年
    內以故意再犯有期徒刑以上之本罪，分別適用舊法、新法之
    結果，不論依修正前或修正後之規定，本件被告均構成累犯
    ，並無行為後之法律有利於被告之情形，故應適用修正前刑
    法第四十七條之規定，加重其刑。
  (五)爰審酌被告乙○○已有犯罪事實欄所示之前科，素行非佳、
    其經過觀察勒戒後，仍不知戒除毒品惡習，抗拒毒品之意志
    力薄弱、施用毒品之時間及次數、殘害自己之身心健康之結
    果、極易因吸毒而誘致犯他罪，危害他人法益及社會秩序、
    審理中坦承犯行，態度良好等一切情狀，分別量處如主文第
    一項所示之刑，以示懲儆。
據上論斷，應依刑事訴訟法第二百七十三條之一第一項、第二百
九十九條第一項前段、毒品危害防制條例第十條第一項，刑法第
十一條前段、第二條第一項本文、修正前刑法第四十七條，判決
如主文。
本案經檢察官甲○○到庭執行職務。
中    華    民    國    95    年     9     月    22   日
                  刑事第二庭    法  官  洪士傑
以上正本證明與原本無異。
如不服本判決，應於判決送達後10日內，向本院提出上訴狀。
                                書記官  王政煌
中    華    民    國    95    年     9     月     22  日
附錄法條：
毒品危害防制條例第10條
施用第一級毒品者，處六月以上五年以下有期徒刑。
施用第二級毒品者，處三年以下有期徒刑。


司法院資訊處製作；財團法人民間司法改革基金會備份。
